臺灣臺北地方法院民事裁定　　　　　　　　　　　　九十二年度訴字第五八八六號
　　原　　　告　甲○○
　　被　　　告　中國青年黨
　　法定代理人　簡吉元
當事人間不動產所有權移轉登記事件，聲請人聲請續行訴訟，本院裁定如下：
    主  文
聲請駁回。
訴訟費用由聲請人負擔。
    理  由
一、按當事人兩造無正當理由遲誤言詞辯論期日者，除別有規定外，視為合意停止訴
    訟程序。如於四個月內不續行訴訟者，視為撤回其訴或上訴。前項訴訟程序停止
    間，法院於認為必要時，得依職權續行訴訟，如無正當理由兩造仍遲誤不到者，
    視為撤回其訴或上訴。民事訴訟法第一百九十一條定有明文；次按法院將應視為
    撤回其訴之法律效果通知當事人，此項通知並非裁判，僅係觀念通知之性質，自
    無許當事人對之提起抗告之餘地；若當事人認為並未遲誤言詞辯論期日，或有正
    當理由不到場，自可聲請續行訴訟，必待此項聲請經法院以裁定駁回後，始得對
    之提起抗告，以謀救濟（最高法院六十四年台抗字第四三號判例明揭此旨）。
二、經查，本件原告於民國九十二年十一月十四日起訴，業經本院合法通知兩造於九
    十三年一月十五日到庭言詞辯論，並將通知書送達兩造當事人，惟當事人兩造無
    正當理由遲誤言詞辯論期日，本院遂依職權續行訴訟，再通知兩造當事人於同年
    二月五日到庭言詞辯論，然兩造當事人猶遲誤言詞辯論期日，此有本院送達證書
    在卷足憑，揆諸首開說明，本件應視為撤回其訴。
三、次查，原告稱其非無正當理由不到庭，本院九十三年二月五日開庭通知係於同年
    一月三十日送達至其處所，惟其人於同年一月十二日出境，迄至同年二月十二日
    始入境，斯時其人並未在國內，故該次送達並不合法，且其係不可避免之事故，
    故未能出庭，為此請求續行訴訟云云，並有其提出
    民事訴訟法第一百三十七條規定：「送達於住居所、事務所或營業所不獲會晤應
    受送達人者，得將文書付與有辨別事理能力之同居人或受僱人。如同居人或受僱
    人為他造當事人者，不適用前項之規定。」，查本院九十三年二月五日言詞辯論
    開庭通知書業經送送原告呈報之台北市○○○路○段一三五巷十六號六樓之十居
    所，並將文書付與有辨別事理能力之同居人（按即原告配偶陳保香），並經陳保
    香簽名、收受，此有送達證書在卷足稽，原告主張該送達不生效力云云，顯乏所
    據；又原告非但起訴後、收受開庭通知後，始終未曾陳報其出國情事，且迄未說
    明其出國究有何不可避免之事由，亦未提出相當證據以資證明，是其空言其遲誤
    言詞辯論期日係有正當理由，並請求續行訴訟云云，即無足採，應予駁回。
三、依民事訴訟法第九十五條、第七十八條裁定如主文。
中　　　華　　　民　　　國　　九十三　　年　　　六　　　月　　　二　　　日
                              民事第五庭法      官  賴劍毅
右為正本係照原本作成
如對本裁定抗告須於裁定送達後十日內向本院提出抗告狀
中　　　華　　　民　　　國　　九十三　　年　　　六　　　月　　　二　　　日
                                        法院書記官  吳芳玉
